---
name: Juan Pablo
surname: Carranza
# position: "Lead Data Scientist"
# address: "Spatial Data Infrastructure of the Province of Cordoba, IDECOR"
phone: +549 351 2897561
profilepic: foto2.png
email: "carranzajuanp@gmail.com"
github: carranzajuanp
linkedin: carranzajuanp
date: "`r format(Sys.time(), '%B %Y')`"

aboutme: "Soy Economista, con formación de posgrado en Administración y Política Pública. Durante mi carrera he tenido la posibilidad de gestionar proyectos trascendentales, integrados por personas altamente calificadas, tanto en el ámbito de la educación de grado y posgrado, como en la búsqueda de eficiencia y equidad en la política fiscal de los gobiernos subnacionales de América Latina."

output: vitae::awesomecv
---

# Acerca de mí

-   Tengo `r floor(as.numeric(as.Date(Sys.time(), format = c("%Y-%m-%d")) - as.Date("1980-12-01", format = c("%Y-%m-%d"))) / 365)` años.
-   Papá de dos bellas niñas, de `r floor(as.numeric(as.Date(Sys.time(), format = c("%Y-%m-%d")) - as.Date("2013-09-05", format = c("%Y-%m-%d"))) / 365)` y `r floor(as.numeric(as.Date(Sys.time(), format = c("%Y-%m-%d")) - as.Date("2016-02-14", format = c("%Y-%m-%d"))) / 365)` años, en conjunto con Gabriela.
-   Vivo en Villa Allende, Sierras Chicas, Córdoba, Argentina.

```{r setup, include=FALSE}
knitr::opts_chunk$set(echo = FALSE, warning = FALSE, message = FALSE)
library(vitae)
```

<!-- # About me -->

<!--  * I have 41 years old. -->

<!--  * Father of two beautiful girls, 8 and 5 y/o, in partnership with Gabriela. -->

<!--  * Currently living in Villa Allende, Sierras Chicas, Cordoba, Argentina. -->

# Educacion

```{r}
library(tibble)
tribble(
  ~ Degree, ~ Year, ~ Institution, ~ Where,
  "Doctor en Administración y Politica Pública (tesis presentada)", "2020 - 2024", "Universidad Nacional de Cordoba", "Cordoba, Argentina",
  "Magister en Administracion Publica", "2016 - 2018", "Universidad Nacional de Cordoba", "Cordoba, Argentina",
  "Licenciado en Economia", "2002 - 2007", "Universidad Nacional de Cordoba", "Cordoba, Argentina"
) %>% 
  detailed_entries(Institution, Year, Degree, Where)
```

# Experiencia laboral (ultimos 10 años)

```{r}
library(tibble)
tribble(
  ~Year, ~Type, ~Lugar, ~Descripcion,

  
  "2022 - actualmente", "Coordinador General del Programa de Inteligencia Institucional", "Universidad Nacional de Cordoba, Argentina", "A cargo de la implementacion del programa Unviersidad Abierta, que busca la apertura de informacion pública en la institucion y, simultaneamente, de la construccion de tableros de control para la gestion de las diferentes unidades academicas que la integran",
  
    "2020 - actualmente", "Coordinador Académico", "Universidad Nacional de Cordoba, Argentina","Coordinador Académico en la Maestría en Administración Pública del Instituto de Investigación y Formación en Administración Pública (IIFAP) de la Facultad de Ciencias Sociales. A cargo de las designaciones docentes, evaluación y acreditación, y de la gestión integral de la carrera y su relación con los estudiantes. En el año 2022, luego de un esfuerzo relevante, logré la acreditación de la modalidad a distancia de la carrera por parte de CONEAU.",
  
  "2020 - actualmente", "Profesor Adjunto", "Universidad Nacional de Córdoba, Argentina","Profesor de Estadística II para las Licenciaturas en Ciencia Politica y Sociologia de la Facultad de Ciencias Sociales",
  
    "2017 - 2023", "Coordinador del Equipo de Ciencia de Datos", "Infraestructura de Datos Espaciales de la Provincia de Córdoba, IDECOR", "Encargado de liderar un magnífico equipo para estimar los valores del suelo urbano y rural en la provincia de Córdoba, Argentina, utilizando tecnicas de machine learning (ver \\href{https://gn-idecor.mapascordoba.gob.ar/maps/312/view}{aquí} y \\href{https://gn-idecor.mapascordoba.gob.ar/maps/313/view}{aquí}).",
  
  "2022 - 2023","Consultor", "Banco Interamericano de Desarrollo (BID)","Mi misión consistió en generar información en el contexto del Foro para el Fortalecimiento del Potencial recaudador del Impuesto a la Propiedad de Bienes Inmuebles - Inteligencia Artificial y Big Data, aplicados a la valoración inmobiliaria en Bolivia. Redacción de informes sobre experiencias y metodologías de valuación masiva automatizada.",
  
  "2021 - 2022", "Consultor", "Banco Interamericano de Desarrollo (BID)","Mi misión consistió en determinar a nivel nacional la desactualización de las valuaciones fiscales de los inmuebles urbanos en relación con los valores de mercado en Peru. En una segunda etapa, el proyecto incluyó el entrenamiento de un modelo de aprendizaje automatico para predecir el valor de mercado de las propiedades en el área metropolitana de Lima.",
  
    "2021 - 2022","Consultor", "Banco de Desarrollo de America Latina (CAF)","Mi misión consistió en generar informes sobre el acceso a las oportunidades en cinco grandes ciudades latinoamericanas, abarcando aspectos como el suelo vacante, la movilidad, la estructura productiva y el nivel socioeconómico de la poblacion, entre otros. El proyecto incluyó el diseño e implementacion de un algoritmo para determinar la conectividad física de las ciudades y establecer la extensión de los sistemas urbanos a partir de la clasificación automatizada de imágenes satelitales.",
  
      "2019 - 2020","Consultor", "Banco de Desarrollo de America Latina (CAF)","Mi misión consistió en generar un informe sobre el estado del arte en la detección de asentamientos informales a partir de imágenes satelitales, recopilando experiencias, los mejores metodos existentes en la actualidad y los límites de este tipo de iniciativas cuando son aplicadas como instrumento de política pública.",
  
     "2014 - 2016","Coordinador Académico de Educación a Distancia", "Universidad Siglo 21","Coordinación de actividades docentes para la planificación de actividades y diseño de material para la plataforma de e-larning. Coordinación de actividades docentes para los procesos de acreditación de carreras. Diseño de instrumentos para el seguimiento de alumnos y la gestión de la masividad en entornos virtuales.",

  
) %>% 
  detailed_entries(Descripcion, Lugar, Type, Year, .protect=FALSE)
```

# Dirección de Proyectos de Investigación

```{r}
library(tibble)
tribble(
  ~Año, ~Tipo, ~Lugar, ~Descripción,
  
  "2023-Hoy", "Co-Director", "Observatorio Social y Cultural de la Universidad Nacional de Córdoba","La configuración socio-espacial de las desigualdades. Una propuesta metodológica para determinar el acceso a oportunidades urbanas y de vivienda en Córdoba.",
  
  "2023-Hoy", "Director", "Secretaría de Ciencia y Técnica de la Universidad Nacional de Córdoba","Desarrollo de estrategias metodológicas para la determinación del precio de inmuebles construidos en el área metropolitana de la Ciudad de Córdoba, utilizando técnicas de aprendizaje computacional y estadísticas espaciales."

) %>% 
  detailed_entries(Descripción, Lugar, Tipo, Año, .protect=FALSE)

```

# Artículos en Revistas Científicas

```{r}
library(dplyr)
# knitr::write_bib(c("vitae", "tibble"), "packages.bib")

bibliography_entries("journals.bib") %>%
  arrange(desc(issued), desc(author$family))
```

# Presentaciones en Congresos Cientificos (ultimos 3 años)

```{r}
library(dplyr)
# knitr::write_bib(c("vitae", "tibble"), "packages.bib")

bibliography_entries("congresos.bib") %>%
  arrange(desc(author$family), issued)
```

# Manejo de Lenguajes de Programación

```{r}
library(tibble)
tribble(
  ~Lenguaje, ~Nivel, ~Usos,
  "R", "Avanzado", "He utilizado R en la implementación de modelos de aprendizaje automático para predecir diferentes variables en el espacio geográfico, como el valor del suelo, rentas, rendimientos agrícolas, entre otros. También en el diseño de mapas interactivos en formato html, en la automatización de informes con Rmarkdown, y en el diseño de aplicaciones web con Shiny.",
  "Python", "Avanzado", "He utilizado Python para generar mapas y figuras para informes sobre acceso a oportunidades en diferentes ciudades de América Latina. También en el entrenamiento de modelos de aprendizaje automático para la predicción del valor del suelo en ciudades de Argentina.",
  "LaTeX", "Este currículum fue hecho en LaTeX", "Una de mis principales actividades es la redacción de artículos e informes en LaTeX."
) %>% 
  detailed_entries(Usos, Nivel, Lenguaje, .protect=FALSE)
```

# Divulgacion cientifica (ultimos 3 años)

```{r}
library(dplyr)
#knitr::write_bib(c("vitae", "tibble"), "reportes.bib")
bibliography_entries("reportes.bib") %>%
  arrange(desc(author$family), issued)
```
